Minutes et répertoires du notaire Claude Pierre FOURESTIER, 4 juillet 1748 - 22 janvier 1756 (étude XXXIII)
Archives nationales
- Minutes de Claude Pierre FOURESTIER, juin 1748 - avril 1756; MC/ET/XXXIII/503 - MC/ET/XXXIII/519
  - Minutes. 1751, juin - décembre, juin - décembre 1751; MC/ET/XXXIII/509
    - Vente, biens-fonds, Riom., 30 août 1751; MC/ET/XXXIII/509
      Nom, qualité: (Mme ou Mlle) Desfarges, Jeanne Francoise.
      Nom, qualité: (M.) Fonteilhe, Jean.
      Domicile: Desmazets, riom-la-Montagne
    - Quittance., 31 août 1751; MC/ET/XXXIII/509
      Nom, qualité: (Mme ou Mlle) Delafuye de Joyenval, Anne Marguerite.
      Nom, qualité: (M.) Frambour, Claude.
      Profession: contrôleur des rentes de l'hotel de ville.
      Nom, qualité: (M.) Delorme, Simon.
    - Bail, transport, maison, Paris, rue Saint-Denis., 1er septembre 1751; MC/ET/XXXIII/509
      Nom, qualité: (M.) Tuanne, Denis.
      Profession: serrurier (maître).
      Nom, qualité: (M.) Boniface, Nicolas.
    - Mariage., 2 septembre 1751; MC/ET/XXXIII/509
      Nom, qualité: (M.) Naveau, Jacques Alberic.
      Profession: officier de l'archeveque de cambrai.
      Nom, qualité: (Mme ou Mlle) Roht, Marie.
      Nom, qualité: (M.) Vijoz, Francois Charles.
      Profession: suisse du duc d'Orléans
    - Procuration, depot., 2 septembre 1751; MC/ET/XXXIII/509
      Nom, qualité: (M.) Delouchiere de Ronne, Francis Guillain.
      Profession: capitaine (ancien).
      Domicile: Tournai.
      Nom, qualité: (M.) Revol, Joseph.
      Profession: bourgeois de Paris
    - Apprentissage, métier cordonnier, Paris., 2 septembre 1751; MC/ET/XXXIII/509
      Nom, qualité: (M.) Fremond, Jacques.
      Nom, qualité: (M.) Couteau, Michel.
    - Succession, dépôt de pieces., 3 septembre 1751; MC/ET/XXXIII/509
      Nom, qualité: (M.) O'Dally, Jacques Augustin.
      Profession: eveque.
      Domicile: Finibore (irlande)
    - Bail, maison, Paris, ruelle des Sablons., 3 septembre 1751; MC/ET/XXXIII/509
      Nom, qualité: (M.) La Porte de, Jean Baptiste.
      Profession: cordier (maître).
      Nom, qualité: (Mme ou Mlle) Gilton, Catherine.
    - Bail, maison, Paris, quai de la Megisserie., 4 septembre 1751; MC/ET/XXXIII/509
      Nom, qualité: (M.) Raffron, Etienne.
      Profession: mercier (marchand).
      Nom, qualité: (Mme ou Mlle) Sauvage, Marie Suzanne.
    - Decharge., 5 septembre 1751; MC/ET/XXXIII/509
      Nom, qualité: (M.) Bioche, Guillaume Charles (bourgeois de Paris)
    - Procuration, depot., 6 septembre 1751; MC/ET/XXXIII/509
      Nom, qualité: (M.) Courroye, Nicolas (bourgeois de Paris).
      Nom, qualité: (Mme ou Mlle) Villoys de, Angelique Marguerite.
    - Obligation., 6 septembre 1751; MC/ET/XXXIII/509
      Nom, qualité: (M.) Pluyette, Hubert.
      Domicile: Mortagne (election).
      Nom, qualité: (M.) Racine, Michel Arnaud.
    - Mariage., 9 septembre 1751; MC/ET/XXXIII/509
      Nom, qualité: (M.) Renault, Jacques.
      Nom, qualité: (Mme ou Mlle) Desessars, Catherine Francoise.
    - Vente, vigne, terre., 10 septembre 1751; MC/ET/XXXIII/509
      Nom, qualité: (M.) Poirier, Jean Baptiste.
      Domicile: Corbeil
    - Cautionnement., 10 septembre 1751; MC/ET/XXXIII/509
      Profession: sous-fermier (ancien).
      Nom, qualité: (Mme ou Mlle) Genty, Marie Francoise.
      Relations: subrogé(e) de l'intervenant 5.
    - Vente, maison, Corbeil., 10 septembre 1751; MC/ET/XXXIII/509
      Nom, qualité: (M.) Cottereau, Severin (bourgeois de Paris)
    - Procuration, depot., 11 septembre 1751; MC/ET/XXXIII/509
      Nom, qualité: (M.) Etienne, Louis.
      Nom, qualité: (M.) Le Vacher, Claude.
      Mention dans le répertoire du notaire coté:
      MC/RE/XXXIII/9
    - Apprentissage, métier de tourneur., 12 septembre 1751; MC/ET/XXXIII/509
      Nom, qualité: (M.) Desormeaux, Pierre Charles.
      Nom, qualité: (M.) Danel, Thomas Michel.
      Profession: tourneur (maître).
    - Procuration., 13 septembre 1751; MC/ET/XXXIII/509
      Nom, qualité: (M.) Vaultier de Moyencourt, Georges Gabriel.
      Profession: commandant de bataillon.
    - Mariage., 14 septembre 1751; MC/ET/XXXIII/509
      Nom, qualité: (M.) Monnier, Pierre.
      Profession: serrurier (compagnon).
      Nom, qualité: (Mme ou Mlle) Louisot, Anne
    - Bail, entrepot, Paris, rue de la Bucherie., 17 septembre 1751; MC/ET/XXXIII/509
      Nom, qualité: (M.) Genty, Jean Philbert.
      Profession: marchand de bois.
      Nom, qualité: (Mme ou Mlle) Gervais, Marie Claude.
    - Main-levee., 17 septembre 1751; MC/ET/XXXIII/509
      Nom, qualité: (M.) Bourgougnat, Jean Rene.
      Nom, qualité: (Mme ou Mlle) Gasteau, Marie Anne.
    - Rente sur le roi, transport, aides et gabelles., 24 septembre 1751; MC/ET/XXXIII/509
      Nom, qualité: (M.) Desessars, Claude.
    - Transport, créance., 24 septembre 1751; MC/ET/XXXIII/509
      Nom, qualité: (M.) Pochet, Francois.
      Profession: chandelier (maître).
    - Resignation, prieure Saint-saturnin, Chambourcy (chartres (diocese))., 24 septembre 1751; MC/ET/XXXIII/509
      Nom, qualité: (M.) Robinet, Jean Baptiste.
      Profession: prieur.
      Domicile: Chambourcy, prieure Saint-Saturnin.
      Nom, qualité: (M.) Sauvage, Jean Francois Antoine.
      Profession: chanoine regulier de Saint-augustin
    - Marche, peaux de moutons., 1er octobre 1751; MC/ET/XXXIII/509
      Profession: megissier (marchand).
    - Quittance., 1er octobre 1751; MC/ET/XXXIII/509
      Nom, qualité: (personne morale) L'Heureux (créanciers).
      Nom, qualité: (M.) L'Heureux, Pierre.
      Nom: (personne morale) Hopital Des Incurables de Paris
    - Procuration, depot., 2 octobre 1751; MC/ET/XXXIII/509
      Nom, qualité: (M.) Main, Jean Baptiste.
      Profession: apothicaire (marchand).
      Nom, qualité: (Mme ou Mlle) Main, Perrette.
      Nom, qualité: (M.) Chompre, Jacques.
      Profession: officier de cavalerie.
    - Rente sur le roi, transport., 7 octobre 1751; MC/ET/XXXIII/509
      Nom, qualité: (Mme ou Mlle) Chauveau, Francoise.
      Profession: lore (passy (normandie) ).
      Nom, qualité: (M.) La Brune de, Frederic Theodore.
      Profession: chirurgien major privilegie du roi.
      Nom, qualité: (M.) Genard, Jacques (bourgeois de Paris)
    - Certificat, dépôt, vie., 7 octobre 1751; MC/ET/XXXIII/509
      Nom, qualité: (M.) Lenoir, Jean Charles.
      Domicile: Chandernagor
    - Procuration, depot., 12 octobre 1751; MC/ET/XXXIII/509
      Nom, qualité: (M.) Rampon, Edme (bourgeois de vignory).
      Nom, qualité: (Mme ou Mlle) Perardot, Jeanne.
      Nom, qualité: (M.) Coeurderoy, Louis.
      Profession: officier au grenier à sel.
    - Main-levee., 15 octobre 1751; MC/ET/XXXIII/509
      Nom, qualité: (M.) Darey, Laurent.
      Profession: trésorier de France.
    - Bail, maison, Paris, rue Beaubourg., 15 octobre 1751; MC/ET/XXXIII/509
      Nom, qualité: (M.) Greban, Jean.
    - Notoriete, pieces jointes, nom, extrait de bapteme., 16 octobre 1751; MC/ET/XXXIII/509
      Nom, qualité: (M.) Desessars, Jacques Claude.
      Profession: ceinturier (marchand).
    - Succession, notoriete., 19 octobre 1751; MC/ET/XXXIII/509
      Nom, qualité: (M.) Angier, Simon.
      Profession: marchand,juge consul (ancien).
      Domicile: Reims
    - Depot de pieces., 20 octobre 1751; MC/ET/XXXIII/509
      Nom, qualité: (M.) Adam, Jean Baptiste (bourgeois de Paris)
    - Quittance, remise de grosse de contrat., 22 octobre 1751; MC/ET/XXXIII/509
      Nom, qualité: (M.) Leclerc, Etienne Alexandre.
      Profession: brodeur (maître).
    - Rente viagere sur le roi, constitution, pieces jointes,, extrait de bapteme., 22 octobre 1751; MC/ET/XXXIII/509
      Nom, qualité: (M.) Morin, Jean Baptiste (bourgeois de Paris)
    - Rente viagere sur le roi, constitution, pieces jointes,, extrait de bapteme., 22 octobre 1751; MC/ET/XXXIII/509
      Nom, qualité: (M.) Varin, Pierre (bourgeois de Paris)
    - Rente viagere sur le roi, constitution, pieces jointes,, extrait de bapteme., 22 octobre 1751; MC/ET/XXXIII/509
      Nom, qualité: (M.) Martin, Charles.
      Domicile: Loche, eglise-St-Ours
    - Rente viagere sur le roi, constitution., 22 octobre 1751; MC/ET/XXXIII/509
      Nom, qualité: (M.) Fiault, Francois.
      Nom, qualité: (Mme ou Mlle) Remy, Claudine.
      Relations: épouse de l'intervenant 1
    - Rente viagere sur le roi, constitution., 22 octobre 1751; MC/ET/XXXIII/509
    - Rente viagere sur le roi, constitution., 22 octobre 1751; MC/ET/XXXIII/509
      Nom, qualité: (M.) Oblin, Charles (bourgeois de Paris)
    - Rente viagere sur le roi, constitution, pieces jointes,, extrait de bapteme., 22 octobre 1751; MC/ET/XXXIII/509
      Nom, qualité: (Mme ou Mlle) Nicol, Jeanne Angelique.
      Nom, qualité: (M.) Mallet Dutuisard, Yves Louis Dieudonne.
    - Rente viagere sur le roi, constitution., 22 octobre 1751; MC/ET/XXXIII/509
      Nom, qualité: (M.) Chalons, Claude (bourgeois de Paris)
    - Bail, transport, maison, Paris, rue Saint-Andre-des-Arts., 25 octobre 1751; MC/ET/XXXIII/509
      Nom, qualité: (personne morale) Cornu de Noyon (legataires).
      Profession: lieutenant general de la prevote de l'hotel.
      Nom, qualité: (M.) Babille, Laurent Jean.
    - Procuration, depot., 26 octobre 1751; MC/ET/XXXIII/509
      Nom, qualité: (M.) Deu de Perthes, Claude Francois Xavier.
    - Bail à ferme, seigneurie des brosses, Interville., 26 octobre 1751; MC/ET/XXXIII/509
      Nom, qualité: (M.) Charpentier, Charles Francois.
      Domicile: Interville.
      Nom, qualité: (Mme ou Mlle) Deniset, Marie Madeleine.
    - Bail à ferme, Marly-la-Ville., 29 octobre 1751; MC/ET/XXXIII/509
      Nom, qualité: (M.) Huet, Francois.
      Domicile: Marly-la-Ville.
      Nom, qualité: (Mme ou Mlle) Guerin, Catherine.
    - Procuration., 31 octobre 1751; MC/ET/XXXIII/509
      Nom, qualité: (M.) Grathat, Jacques.
      Profession: directeur des postes.
      Domicile: Angouleme.
      Nom, qualité: (Mme ou Mlle) Baudelot, Anne.
    - Succession, dépôt de pieces., 4 novembre 1751; MC/ET/XXXIII/509
      Nom, qualité: (M.) La Rocque de, Antoine Alexandre Michel.
      Profession: religieux.
      Domicile: Nieuport, couvent des Carmes
    - Bail, maison, Paris, rue de Poitou., 5 novembre 1751; MC/ET/XXXIII/509
      Nom, qualité: (M.) Morel, Nicolas.
    - Bail, maison, Paris, rue de la Huchette., 5 novembre 1751; MC/ET/XXXIII/509
      Nom, qualité: (Mme ou Mlle) Morin, Therese.
      Nom, qualité: (M.) Gautier, Claude.
    - Bail, maison, Paris, rue de l'Arbre-Sec., 12 novembre 1751; MC/ET/XXXIII/509
      Nom, qualité: (M.) Mayere, Pierre.
      Profession: commis des huissiers du conseil du roi.
      Nom, qualité: (Mme ou Mlle) Sermoise, Marie Therese.
    - Succession, notoriete., 14 novembre 1751; MC/ET/XXXIII/509
      Nom, qualité: (M.) Bethon, Pierre.
      Profession: directeur de l'academie Saint-luc (ancien).
    - Apprentissage, métier tourneur, Paris., 15 novembre 1751; MC/ET/XXXIII/509
      Nom, qualité: (M.) Chapelle, Claude.
      Nom, qualité: (M.) Fourny, Jean Baptiste.
    - Depot de pieces., 17 novembre 1751; MC/ET/XXXIII/509
      Nom, qualité: (M.) Vallet, Pierre (bourgeois de chartres).
      Nom, qualité: (M.) Vaquerel de Labriche, Louis.
      Domicile: Chaulnes, chateau
    - Rente, quittance de rachat., 20 novembre 1751; MC/ET/XXXIII/509
      Nom, qualité: (Mme ou Mlle) Reaubourg, Marie Anne.
      Domicile: Villetertre (la) (magny-en-Vexin).
      Nom, qualité: (M.) Leclerc, Jean Baptiste (bourgeois de Paris).
      Nom, qualité: (Mme ou Mlle) Bigot, Marie Claude.
      Nom, qualité: (M.) Deberci, Henri (bourgeois de Paris).
    - Marche, bois, Paris., 24 novembre 1751; MC/ET/XXXIII/509
      Nom, qualité: (M.) Richelet, Nicolas.
      Domicile: Dormans (champagne)
    - Succession, transport de droits., 29 novembre 1751; MC/ET/XXXIII/509
      Nom, qualité: (Mme ou Mlle) Lefebvre, Jeanne.
      Nom, qualité: (M.) Lemaitre, Jean
    - Testament., 29 novembre 1751; MC/ET/XXXIII/509
      Nom, qualité: (M.) Orjou, Chartres.
      Profession: traiteur (maître).
    - Rente, constitution., 30 novembre 1751; MC/ET/XXXIII/509
      Nom, qualité: (M.) Fabri de, Henri Jean Baptiste (comte d' autrey).
      Profession: chef de brigade des chevaux-legers de Bretagne.
      Domicile: Gray (franche-Comte).
      Nom, qualité: (M.) Nicaisse, Nicolas (bourgeois de Paris)
    - Rente, constitution., 30 novembre 1751; MC/ET/XXXIII/509
      Nom, qualité: (M.) Bruche, Isidore.
      Profession: boulanger (marchand).
    - Rente, constitution., 30 novembre 1751; MC/ET/XXXIII/509
      Nom, qualité: (M.) Poisson, Guillaume.
    - Marche, vin, Paris., 1er décembre 1751; MC/ET/XXXIII/509
      Nom, qualité: (Mme ou Mlle) Piat, Catherine.
      Nom, qualité: (M.) Pigache, Nicolas.
    - Succession, notoriete., 2 décembre 1751; MC/ET/XXXIII/509
      Nom, qualité: (Mme ou Mlle) La Salle de, Marguerite.
      Nom, qualité: (M.) Malpenee d' Astenet, Louis.
      Profession: conservateur des hypoteques.
    - Rente viagere sur le roi, constitution., 3 décembre 1751; MC/ET/XXXIII/509
      Domicile: Saint-Germain-en-Laye
    - Rente viagere sur le roi, constitution, pieces jointes,, extrait de bapteme., 3 décembre 1751; MC/ET/XXXIII/509
      Nom, qualité: (Mme ou Mlle) Tilliart, Madeleine.
      Nom, qualité: (M.) Berton, Pierre.
      Profession: grainier (marchand).
    - Rente viagere sur le roi, constitution., 3 décembre 1751; MC/ET/XXXIII/509
      Nom, qualité: (Mme ou Mlle) Ragois, Marie Catherine.
    - Rente viagere sur le roi, constitution., 3 décembre 1751; MC/ET/XXXIII/509
      Profession: drapier (marchand).
    - Rente viagere sur le roi, constitution., 3 décembre 1751; MC/ET/XXXIII/509
      Nom, qualité: (M.) Tribard, Claude.
    - Rente viagere sur le roi, constitution, pieces jointes,, extrait de bapteme., 3 décembre 1751; MC/ET/XXXIII/509
      Profession: contrôleur de la volaille officier jure.
    - Rente viagere sur le roi, constitution, pieces jointes,, extrait de bapteme., 3 décembre 1751; MC/ET/XXXIII/509
      Nom, qualité: (M.) Guyho Du Chaffaut, Jean Henri.
      Profession: officier des mousquetaires (ancien)
    - Rente viagere sur le roi, constitution, pieces jointes,, extrait de bapteme., 3 décembre 1751; MC/ET/XXXIII/509
      Domicile: Enghien
    - Rente viagere sur le roi, constitution, pieces jointes,, extrait de bapteme., 3 décembre 1751; MC/ET/XXXIII/509
      Nom, qualité: (M.) Perrin, Francois (bourgeois de Paris)
    - Rente viagere sur le roi, constitution, pieces jointes,, extrait de bapteme., 3 décembre 1751; MC/ET/XXXIII/509
      Nom, qualité: (M.) Aumont, Paul.
      Profession: prêtre.
      Domicile: Paris, seminaire des Missions Etrangeres
    - Rente viagere sur le roi, constitution, pieces jointes,, extrait de bapteme., 3 décembre 1751; MC/ET/XXXIII/509
      Nom, qualité: (M.) Favez, Nicolas.
    - Rente viagere sur le roi, constitution, pieces jointes,, extrait de bapteme., 3 décembre 1751; MC/ET/XXXIII/509
      Nom, qualité: (Mme ou Mlle) Cauvet, Marie Madeleine.
    - Rente viagere sur le roi, constitution, pieces jointes,, extrait de bapteme., 3 décembre 1751; MC/ET/XXXIII/509
      Nom, qualité: (M.) Fagot, Claude (bourgeois de Paris)
    - Rente viagere sur le roi, constitution, pieces jointes,, extrait de bapteme., 3 décembre 1751; MC/ET/XXXIII/509
      Nom, qualité: (M.) Fagot, Claude (bourgeois de Paris).
      Nom, qualité: (Mme ou Mlle) Mareschal, Marguerite.
    - Procuration, depot., 7 décembre 1751; MC/ET/XXXIII/509
      Nom: (personne morale) Couvent de Fontaine.
      Domicile: Meaux (diocese).
    - Profession religieuse, notoriete., 10 décembre 1751; MC/ET/XXXIII/509
      Nom, qualité: (M.) Beville, Antoine.
      Domicile: Paris, couvent des Feuillants
    - Rente viagere, constitution., 10 décembre 1751; MC/ET/XXXIII/509
      Nom: (personne morale) Compagnie Des Indes.
    - Depot de pieces., 13 décembre 1751; MC/ET/XXXIII/509
      Nom, qualité: (M.) Guinoizeau Dit Leclerc, Jean Baptiste.
      Profession: aubergiste.
      Domicile: Pranthoy (langres (diocese)).
      Nom, qualité: (Mme ou Mlle) Richard, Anne.
      Domicile: Saint-Cyr-en-Bourg (poitiers (diocese)).
      Nom, qualité: (M.) Caillard, Francois.
    - Obligation, depot., 13 décembre 1751; MC/ET/XXXIII/509
      Nom, qualité: (M.) Grisel, Jean.
      Profession: manouvrier.
      Domicile: Echelle (l) (charleville).
      Nom, qualité: (M.) Amiot, Honore.
      dépôt de pièces; obligation
    - Main-levee., 14 décembre 1751; MC/ET/XXXIII/509
      Nom, qualité: (M.) Sagand, Charles.
      Profession: huissier ordinaire des requetes de l'hotel.
      Nom, qualité: (M.) Giraudeau, Pierre.
      Profession: employe.
      Domicile: Belfort
    - Succession, notoriete., 16 décembre 1751; MC/ET/XXXIII/509
      Nom, qualité: (M.) Beville, Francois.
    - Obligation., 16 décembre 1751; MC/ET/XXXIII/509
      Nom, qualité: (M.) Tramblin, Charles Andre.
      Profession: peintre du roi,decorateur de l'opera.
      Nom, qualité: (Mme ou Mlle) Neumaison de, Anne Ursule.
      Nom, qualité: (M.) Beausire, Jerome.
      Profession: architecte ordinaire du roi.
    - Rente, titre nouvel, ble., 16 décembre 1751; MC/ET/XXXIII/509
      Nom, qualité: (M.) Didier, Nicolas.
      Domicile: Chenevieres-sur-Marne.
    - Rente viagere sur le roi, constitution, pieces jointes,, extrait de bapteme., 17 décembre 1751; MC/ET/XXXIII/509
      Nom, qualité: (M.) Varin, Pierre (bourgeois de Paris).
      Nom, qualité: (Mme ou Mlle) Ginot, Jeanne.
    - Rente viagere sur le roi, constitution, pieces jointes,, extrait de bapteme., 17 décembre 1751; MC/ET/XXXIII/509
      Nom, qualité: (M.) Morin, Jean Baptiste (bourgeois de Paris).
      Nom, qualité: (Mme ou Mlle) Chappey, Claudine.
    - Rente viagere sur le roi, constitution, pieces jointes,, extrait de bapteme., 17 décembre 1751; MC/ET/XXXIII/509
    - Procuration, depot., 17 décembre 1751; MC/ET/XXXIII/509
      Nom, qualité: (Mme ou Mlle) Fayard, Marguerite (marquise de miribel).
      Nom, qualité: (M.) Chapuis de Margnolas, Charles Henri Alphonse.
    - Rente viagere sur le roi, constitution, pieces jointes,, extrait de bapteme., 17 décembre 1751; MC/ET/XXXIII/509
      Nom, qualité: (M.) Ogier, Pierre.
      Nom, qualité: (Mme ou Mlle) La Saigne, Marie Catherine.
    - Succession, partage., 18 décembre 1751; MC/ET/XXXIII/509
      Nom, qualité: (Mme ou Mlle) Deleglise, Marie Therese.
      Nom, qualité: (M.) Mariette, Jacques.
      Profession: chirurgien (maître).
    - Succession, renonciation., 19 décembre 1751; MC/ET/XXXIII/509
      Nom, qualité: (Mme ou Mlle) Beville, Jeanne.
      Relations: veuve de l'intervenant 2, épouse de l'intervenant 3.
      Nom, qualité: (M.) Hebert, Pierre Paul.
      Nom, qualité: (M.) Beauquesne, Jean Nicolas.
      Profession: officier de la reine.
      Nom, qualité: (M.) Beauquesne, Jean Antoine.
      Profession: tapissier (garcon).
      Nom, qualité: (M.) Beauquesne, Pierre.
      Profession: aide de cuisine du prince de conti.
      Intervenant 6, en première partie:
      Nom, qualité: (Mme ou Mlle) Beauquesne, Anne Charlotte.
      Domicile: Paris, couvent des Recollettes
    - Succession, dépôt de pieces., 20 décembre 1751; MC/ET/XXXIII/509
      Nom, qualité: (Mme ou Mlle) Michelin, Francoise.
      Domicile: Chalons (champagne).
      Profession: orfevre.
      Domicile: Chalons (champagne)
    - Quittance., 21 décembre 1751; MC/ET/XXXIII/509
      Nom, qualité: (M.) Marcillac de, Louis Francois Guillaume.
      Domicile: Bray.
      Nom, qualité: (M.) Mollandin, Pierre.
    - Delegation, solde., 22 décembre 1751; MC/ET/XXXIII/509
      Nom, qualité: (M.) Fabry de, Henri Jean Baptiste (comte d' autrey).
      Profession: sous-lieutenant des chevaux legers de Bretagne.
      Domicile: Gray.
      Nom, qualité: (M.) Nicaisse, Nicolas (bourgeois de Paris).
    - Inventaire après décès de Gabrielle Hougnon, épouse de Nicolas Hesse., 23 décembre 1751; MC/ET/XXXIII/509
      Nom, qualité: (Mme ou Mlle) Hougnon, Gabrielle.
      Nom, qualité: (M.) Hesse, Nicolas.
      Domicile: Iles (les)
      inventaire après décès; Hougnon, Gabrielle; Hesse, Nicolas
    - Rente viagere sur le roi, constitution., 23 décembre 1751; MC/ET/XXXIII/509
      Nom, qualité: (Mme ou Mlle) Pommier, Marie Madeleine.
    - Bail, maison, Paris, grande-Rue du Faubourg Saint-Antoine., 24 décembre 1751; MC/ET/XXXIII/509
      Nom, qualité: (M.) Cousin, Jacques.
      Nom, qualité: (Mme ou Mlle) Finet, Luce.
    - Rente sur le roi, transport, aides et gabelles., 24 décembre 1751; MC/ET/XXXIII/509
      Nom, qualité: (Mme ou Mlle) Le Cousteur, Anne Louise.
      Nom, qualité: (Mme ou Mlle) Le Cousteur, Jeanne Genevieve.
      Nom, qualité: (M.) Gasne, Pierre.
      Domicile: Laval.
      Nom, qualité: (Mme ou Mlle) Mayet, Louise.
      Nom, qualité: (M.) Blot, Claude.
      Profession: portier.
    - Notoriete, décès., 28 décembre 1751; MC/ET/XXXIII/509
      Profession: valet de chambre,tapissier de l'eveque de lucon
    - Transport, créance., 29 décembre 1751; MC/ET/XXXIII/509
      Nom, qualité: (Mme ou Mlle) Estart, Anne.
      Domicile: Roissy.
    - Marche, boeufs., 29 décembre 1751; MC/ET/XXXIII/509
      Nom, qualité: (M.) Dupoirier, Martin Blin.
    - Bail, maison, Paris, rue Perdue., 29 décembre 1751; MC/ET/XXXIII/509
      Nom, qualité: (Mme ou Mlle) Quillet, Jeanne.
      Nom, qualité: (M.) Gallois, Nicolas.
      Profession: marchand de chevaux.
    - Bail à ferme, Aubervilliers., 29 décembre 1751; MC/ET/XXXIII/509
      Nom, qualité: (M.) Bordier, Michel.
      Domicile: Aubervilliers.
      Nom, qualité: (M.) Bonneau, Simon.
      Nom, qualité: (Mme ou Mlle) David, Genevieve.
    - Bail, maison, Paris, rue Saint-Louis-au-Marais., 29 décembre 1751; MC/ET/XXXIII/509
      Nom, qualité: (M.) Delaroche, Paul.
      Profession: boulanger (maître).
      Nom, qualité: (Mme ou Mlle) Portier, Elisabeth Therese.
    - Bail, maison, Paris, rue Saint-Julien-le-Pauvre., 29 décembre 1751; MC/ET/XXXIII/509
      Nom, qualité: (M.) Regnard, Louis Pierre.
      Profession: commissaire enqueteur au Châtelet.
    - Convention., 29 décembre 1751; MC/ET/XXXIII/509
      Nom, qualité: (M.) Grisier, Edme Martin.
    - Testament., 31 décembre 1751; MC/ET/XXXIII/509
      Nom, qualité: (M.) Peze, Jean Claude.
  - Minutes. 1752, janvier - avril, janvier - avril 1752; MC/ET/XXXIII/510
  - Minutes. 1752, mai - août, mai - août 1752; MC/ET/XXXIII/511
    - Vente moyennant 4 l. de rente (partie des 19 l. constituées le 3 août 1554 à Catherine Cabaret, veuve de Raoullet Marchand, et dues par Jean François, marchand bourgeois de Paris) de portions de maison sise à Paris, à la pointe Saint-Eustache, par sieur Bastien Riffault, maître pâtissier, bourgeois de Paris, à maître Jean Daujat, notaire au Châtelet., 21 décembre 1566; MC/ET/XXXIII/511; fol.0452
      Notaires des XVIe-XVIIIe siècles (4153 actes), par Claire Béchu, Catherine Grodecki, Marie-Antoinette Fleury, Madeleine Jurgens, Marie-Françoise Limon-Bonnet, Pierre-Yves Louis, Xenia Pamfilova, Isabelle Pebay, v. 1950, 1986-1994 (fichier papier entièrement dématérialisé; voir contexte dans le Plan d’orientation général - Notaires de Paris, guides thématiques du Minutier).
      acte de vente; Pointe-Saint-Eustache (carrefour de la); Daujat, Jean; Cabaret, Catherine; Marchand, Raoullet; François, Jean; Riffault, Bastien; notaire; commerçant; pâtissier
  - Minutes. 1752, septembre - décembre, septembre - décembre 1752; MC/ET/XXXIII/512
  - Minutes. 1753, janvier - mai, janvier - mai 1753; MC/ET/XXXIII/513
  - Minutes. 1753, juin - décembre, juin - décembre 1753; MC/ET/XXXIII/514
  - Minutes. 1754, janvier - mai, janvier - mai 1754; MC/ET/XXXIII/515
  - Minutes. 1754, juin - décembre, juin - décembre 1754; MC/ET/XXXIII/516
  - Minutes. 1755, janvier - juin, janvier - juin 1755; MC/ET/XXXIII/517
    Manque(s) constaté(s) dans cet article: